# 美国会计准则关于研发费用资本化与国际会计准则有何不同？

提问人：0020 时间：2013-03-10 17:06:48
请教陈老师：美国会计准则关于研发费用资本化与国际会计准则有何不同？

回答人：chenyiwei
论坛和ishare中有很多关于“IFRS vs US GAAP” 的资料，你可以搜索一下。